# 求助陈版：融资租赁租金减少账务处理

提问人：siyangxiaocai 时间：2017-07-05 11:13:18
陈老师，您好： 求助以下问题：融资租赁双方签订了一大型生产设备的租赁协议，期限 5 年，在租赁第 2 年，产品市场变化，承租方认为设备带来的效益没有预期良好，但租金又太高，因此要求出租方降低每年的租金，且从租赁第一年开始追溯，出租方最终同意了该要求； 请教陈老师，该种情况，是否属于债务重组，如何进行账务处理？

回答人：chenyiwei
1 、就长期应付款而言，应按《企业会计准则第 22 号——金融工具确认和计量》第二十七条规定，考虑是否满足该条所指的“对现存金融负债全部或部分的合同条款作出实质性修改”的条件（具体可参考《瑞华研究 2010 ～ 2016 汇编》之“问题1-1-43（借款置换后的利息能否继续资本化）”中的“10％测试”内容），相应确定是否需要终止确认原先的长期应付款并按新条款下未来应付款项的现值重新确认一项新的金融负债，还是按原实际利率对未来应付金额进行折现后，与现账面价值之间的差额调整损益。 2 、因为该固定资产的使用效益不如预期，应谨慎对其进行减值测试和计提减值准备。

提问人：siyangxiaocai 时间：2017-07-05 19:11:11
陈老师，经过测算，并未超过10%，那就得按原实际利率对未来应付款金额进行折现，然后与账面价值比较差异，这个差异调增损益的话，是作为营业外收入比较合适？还是作为冲减固定资产折旧对应的成本？

回答人：chenyiwei
营业外收入，因为这是金融负债条款变动的损益。固定资产的减值损失另外单独测算和确认。